Inventaris van het archief van het Nederlandse Gezantschap / Ambassade in Groot-Brittannie (en Ierland tot 1949), 1813-1954
Nationaal Archief, Den Haag
- ARCHIEFBLOK (1917) 1945-1954
  - OPEN ARCHIEF (1935) 1952-1954
    - STUKKEN VAN ALGEMENE AARD
      - Kaartsysteem op de uitgaande telegrammen van de ambassade aan het Ministerie van Buitenlandse Zaken., 1945-1954.; 1901; 1 omslag
      - Index op kaartsysteem van namen en trefwoorden op de agenda's, (1938) 1945-1954., 1902; 1 pak
      - Agenda's van ingekomen en minuten van uitgaande stukken., 1952-1954.; 1903-1933; 31 banden
        geordend op inschrijfnummer
        - nrs. 5000 - 5999 nrs. 7000 - 8999 1952 jan - apr., 1903
        - nrs. 9000 - 10999 1952 mrt - mei, 1904
        - nrs. 11000 - 12999 1952 mrt - jun., 1905
        - nrs. 14000 - 15999 1952 apr - dec., 1906
        - nrs. 16000 - 17999 1952 apr - jun., 1907
        - nrs. 18000 - 19999 nrs. 21000 - 21999 1952 mei - sep., 1908
        - nrs. 22000 - 24999 1952 mei - sep., 1909
        - nrs. 25000 - 26999 1952 jul - sep., 1910
        - nrs. 27000 - 28999 nrs. 30000 - 30999 1952 aug - okt., 1911
        - nrs. 31004 - 33990 1952 sep - dec., 1912
        - nrs. 34000 - 35999 nrs. 37000 - 37999 1952 okt - dec., 1913
        - nrs. 38000 - 41243 1952 dec., 1914
        - nrs. 1 - 1999 1953 jan - feb., 1915
        - nrs. 2000 - 2999 nrs. 5000 - 6999 1953 jan - mrt., 1916
        - nrs. 7000 - 9999 1953 feb - apr., 1917
        - nrs. 10000 - 11999 nrs. 13000 - 13999 1953 mrt - mei, 1918
        - nrs. 14000 - 16999 1953 apr - jun., 1919
        - nrs. 17000 - 19999 1953 mei - aug., 1920
        - nrs. 21000 - 22999 1953 jul - aug., 1921
        - nrs. 23000 - 24999 1953 aug - okt., 1922
        - nrs. 25000 - 26999 1953 aug - okt., 1923
        - nrs. 28000 - 29999 1953 okt - dec., 1924
        - nrs. 30000 - 33068 1953 okt - dec., 1925
        - nrs. 1 - 1999 1954 jan - mrt., 1926
        - nrs. 3000 - 5999 1954 jan - apr., 1927
        - nrs. 6000 - 8999 1954 mrt - mei, 1928
        - nrs. 9000 - 9999 nrs. 11000 - 12999 1954 apr - jul., 1929
        - nrs. 13000 - 15999 1954 mei - sep., 1930
        - nrs. 16000 - 16999 nrs. 18000 - 19842 1954 jul - dec., 1931
        - nrs. 20000 - 22999 1954 sep - nov., 1932
        - nrs. 25000 - 27639 1954 nov - dec., 1933
      - Kaartsysteem op de ingekomen stukken bij de ambassade van de Directie Voorlichting Buitenland (DVB)., 1951-1958.; ---; 1 omslag
        zie inventaris Londen 1954-1964, nummer toegang ##
    - STUKKEN BETREFFENDE BIJZONDERE ONDERWERPEN
      - ORGANISME, 1
        - Stukken betreffende het overlijden van de ambassadeur Jhr. E.F.J.M. Michiels van Verduynen., 1952.; 1934; 1 omslag
          met foto's
        - Stukken betreffende de dienstreis van Jhr. G.R.G. van Swinderen naar West-Afrika., 1952-1954.; 1935; 1 omslag
        - Stukken betreffende de benoeming van sociale/labour attaché's bij de Nederlandse vertegenwoordigingen in het buitenland., 1952-1953. Met bijlagen.; 1936; 1 omslag
      - PROTOCOL, 2
        - Geloofsbrieven, 24
          - Stukken betreffende de overhandiging van de nieuwe geloofsbrieven door de ambassadeur., 1952.; 1937; 1 omslag
        - Decoraties, 26
          - Stukken betreffende het verlenen van Nederlandse decoraties aan buitenlanders., 1948-1954.; 1938-1939; 2 pakken
            met inhoudsopgave; geordend A-Z
            - A - J, 1938
            - K - Z, 1939
          - Stukken betreffende Nederlanders die een Nederlandse onderscheiding hebben ontvangen., 1952-1954.; 1940; 1 omslag
            met inhoudsopgave
          - Lijst met namen van Nederlanders die een Britse onderscheiding hebben ontvangen., 1953. Met bijlagen.; 1941; 1 katern.
        - Benadering koninklijk huis en staatshoofd, 27
          - Verzoekschrift aan H.K.H. koningin Juliana van de "Netherlands Club" in Newcastle-upon-Tyne o.a. om de club naar prinses Marijke te mogen noemen., 1952. Met bijlagen.; 1942; 1 stuk
          - Stukken betreffende het overlijden van de Britse koning George VI., 1952.; 1943; 1 omslag
          - Stukken betreffende de kroning van de Britse vorstin Elizabeth II in 1953., 1952-1953.; 1944; 1 omslag
          - Stukken betreffende de aanbieding van het erelidmaatschap aan H.K.H. koningin Juliana door de "Worshipful Company of Carpenters"., 1952-1954.; 1945; 1 omslag
        - corps diplomatiek, corps consulair, leden internationale organisaties, 28
          - Stukken betreffende de benoeming van de Nederlandse consul te Georgetown in Brits-Guyana., 1938-1954.; 1946; 1 omslag
          - Stukken betreffende de terugroeping van de Britse ambassadeurs te Den Haag., 1947-1954.; 1947; 1 omslag
          - Stukken betreffende de benoeming van de Nederlandse gezant te Colombo., 1951-1953.; 1948; 1 omslag
          - Stukken betreffende de personeelsterkte van de ambassades te Londen., 1952.; 1949; 1 omslag
          - Stukken betreffende de benoeming van de Nederlandse ambassadeur te Londen., 1952.; 1950; 1 omslag
          - Stukken betreffende de overhandiging van de geloofsbrieven van de Dominicaanse ambassadeur te Londen, tevens geaccrediteerd te Den Haag., 1953-1954.; 1951; 1 omslag
      - JURIDISCHE AANGELEGENHEDEN, 3
        - Oorlogsrecht, 313
          - Stukken betreffende geïnterneerde Nederlanders in de V.S., en deportatie van Nederlandse krijgsgevangenen uit Groot-Brittannië naar de V.S.., 1944-1952.; 1952; 1 omslag
          - Stukken betreffende de oorlogsschade-claim op Italië van R.H. Schmidt van Gelder., 1949-1954.; 1953; 1 omslag
          - Stukken betreffende uitstaande claims wegens herstel van Nederlandse schepen in Duitsland., 1950-1954.; 1954; 1 omslag
          - Stukken betreffende schadeloosstelling aan Nederlandse ex-krijgsgevangenen in Thailand., 1951-1954.; 1955; 1 omslag
          - Stukken betreffende de uitwerking van het vredesverdrag met Japan met name op het punt van de Japanse herstelbetalingen., 1951-1954.; 1956; 1 pak
          - Stukken betreffende materiële oorlogsschadevergoeding aan Nederlandse ingezetenen van het voormalige Nederlands-Indië., 1952.; 1957; 1 omslag
          - Stukken betreffende de toepassing door de Duitse Bondsrepubliek van het verdrag van 1907 inzake beperking van wapengeweld bij het innen van schulden uit overeenkomsten., 1952.; 1958; 1 omslag
          - Stukken betreffende in Oostenrijk gelegen Nederlandse effecten in Duits bezit., 1953.; 1959; 1 omslag
          - Stukken betreffende de Nederlandse restitutie-claim van door de Duitsers tijdens de oorlog uit Nederland geroofde z.g. Duitse "Ausland Bonds"., 1953.; 1960; 1 omslag
          - Stukken betreffende de oorlogsschade-claim van de N.V. Stijfselfabriek "De Bijenkorf" op de Britse overheid., 1953-1954.; 1961; 1 omslag
          - Stukken betreffende het geschil tussen Nederland en Indonesië over fondsen in handen van de "Netherlands Shipping & Trading Committeë., 1954.; 1962; 1 omslag
        - Internationaal privaatrecht, 315
          - Verslag van de Staatscommissie voor het Internationaal Privaatrecht betreffende de besprekingen over de Haagse conferentie op het Britse ministerie van Buitenlandse Zaken (Foreign Office)., 1953. Met bijlagen.; 1963; 1 stuk
        - Diplomatiek en consulair recht, 317
          - Testamenten van I. Müller-Kühlental en H.M.L. Jurgens-Verbruggen., 1952.; 1964; 1 omslag
        - Staatsrecht, 321
          - Stukken betreffende de nationaliteitskwestie van de Sudeten-Duitsers., 1951-1952.; 1965; 1 omslag
          - Stukken betreffende de Nederlandse nationaliteit van: T.F. van Bronswijk, erven van M. Perske en M.K. Nicholls., 1951-1954.; 1966; 1 omslag
        - Strafrecht, 322
          - Stukken betreffende de deportatie van P.O.C. Vosveld uit Groot-Brittannië naar Nederland., 1947-1952.; 1967; 1 omslag
          - Stukken betreffende de vervolging door de Britse autoriteiten van de Nederlandse zeeman F. Kuhbauch., 1952-1953.; 1968; 1 omslag
            Openbaarheid beperkt tot 01-01-2029
          - Stukken betreffende de opsporing van de Nederlander R.T.F. Lambert, alias president Robert., 1952-1953. Met bijlagen.; 1969; 1 omslag
        - Familie-huwelijks- en erfrecht (nalatenschappen), 334
          - Stukken betreffende nalatenschappen., 1935-1954.; 1970-1971; 2 pakken
            geordend A-W
            - A - J, 1970
            - M - W, 1971
          - Stukken betreffende de echtscheiding van M.M.O. van Eck-Howell, B.R. van Laer-Burrows en H. Michon-Dat., 1950-1953.; 1972; 1 omslag
          - Stukken betreffende de voogdij over en de overbrenging naar Nederland van Yvonne Marion Corten en Anneke Beekman., 1952-1954.; 1973; 1 omslag
        - Handelsrecht, 335
          - Stukken betreffende bijeenkomsten van de International Law Association inzake het internationale luchtrecht., 1952-1954.; 1974; 1 omslag
        - Burgerlijke rechtsvordering, 336
          - Stukken betreffende de rogatoire commissie in de zaak Cohen Weenen & Co. Ltd. versus de firma B.W. de Jong & Co.., 1952.; 1975; 1 omslag
          - Rapporten van de getuigenverhoren van J.S. Prior, A.G. Undery, J. Norton en A.W. Ratcliffe in de zaak Holcyon Lijn versus Giaccinta Fassin., 1953. Met bijlagen.; 1976; 1 omslag
      - OPENBARE ORDE, 4
        - Stukken betreffende het afgeven van Nederlandse reisdocumenten voor vluchtelingen., 1946-1953.; 1977; 1 omslag
        - Stukken betreffende een Nederlands visum voor prins Friedrich van Pruisen (zich noemend George Mansfield)., 1946-1954.; 1978; 1 omslag
        - Stukken betreffende de opsporing van N. Wezelman, kapitein van het jacht "Duenna"., 1948-1953. Met bijlagen.; 1979; 1 omslag
        - Stukken betreffende het verlenen van visa aan Estlandse vluchtelingen., 1950-1953.; 1980; 1 omslag
        - Stukken betreffende de toepassing van de Mc Carran Act inzake de toelating van buitenlandse zeelieden in de V.S.., 1952-1954.; 1981; 1 omslag
      - WATERSTAAT, VERKEER EN VERVOER, VERBINDINGEN EN ELEKTRONICA, 5
        - Vliegvelden, 540
          - Stukken betreffende de ontwikkeling en het gebruik van luchthavens in Groot-Brittannië., 1952-1954.; 1982; 1 omslag
        - Scheepvaart, 553
          - Proces-verbaal inzake de arrestatie van de kok C. Roomer aan boord van het Nederlandse schip "Hoflaan"., 1952. Afschrift met bijlagen.; 1983; 1 stuk
        - Luchtvaart, 554
          - Stukken betreffende de Britse luchtvaartpolitiek., 1952-1954.; 1984; 1 omslag
        - Elektronica, 563
          - Stukken betreffende het Europese televisieplan., 1953-1954.; 1985; 1 omslag
      - ECONOMIE, MIGRATIE EN ARBEID, 6
        - Economie, 610
          - Stukken betreffende de Britse Indonesia Association (Inc.), met name haar jaarvergadering van 1954., 1986; 1 omslag
        - Geld-, bank-, beurs- en credietwezen, 611
          - Stukken betreffende de deblokkering van Nederlandse activa in Groot-Brittannië., 1946-1954.; 1987; 1 omslag
          - Stukken betreffende het door de Bank van Handel en Scheepvaart gevoerde proces over een in 1940 door de Britse autoriteiten in beslag genomen en verkochte hoeveelheid goud., 1950-1952.; 1988; 1 omslag
          - Stukken betreffende de Londense Conferentie inzake de regeling van de Duitse buitenlandse schulden., 1952.; 1989; 1 omslag
          - Aantekening van de financiële raad inzake "commodity shunting"., 1954.; 1990; 1 stuk
        - Openbare geldmiddelen, 612
          - Stukken betreffende de vervroegde aflossing op het z.g. "Broad Settlement" inzake oorlogsschulden., 1953-1954.; 1991; 1 omslag
        - Goederen, 613
          - Stukken betreffende een onderzoek naar Nederlandse staalverschepingen via Londen voor Oost-Duitsland., 1952.; 1992; 1 omslag
          - Stukken betreffende de Nederlandse Kamer van Koophandel te Londen., 1952-1954.; 1993; 1 omslag
          - Stukken betreffende het onthouden van bunker-faciliteiten aan het Nederlandse schip "Abbekerk" te Hong Kong., 1953.; 1994; 1 omslag
          - Stukken betreffende de ontduikingen van de Amerikaanse embargo voorschriften voor de scheepvaart op de volksrepubliek China., 1953-1954.; 1995; 1 omslag
          - Stukken betreffende de Brits-Spaanse handelsbesprekingen., 1953-1954.; 1996; 1 omslag
          - Stukken betreffende de Brits-Nederlandse handelsbesprekingen., 1953-1954.; 1997; 1 omslag
          - Stukken betreffende het handelsverkeer tussen Nederland en Groot-Brittannië., 1953-1954.; 1998; 1 omslag
        - Productie en consumptie, 614
          - Stukken betreffende de Tin Studiegroep en met name de Nederlandse deelname in deze groep., 1945-1953.; 1999; 1 omslag
          - Stukken betreffende de ondertekening en verlenging door diverse landen van de Internationale Suikerovereenkomst van 6 mei 1937., 1951-1954.; 2000; 1 omslag
          - Stukken betreffende de Amerikaanse dagvaarding van diverse petroleummaatschappijen wegens overtreding van de anti-trust wetgeving., 1952-1953.; 2001; 1 omslag
          - Stukken betreffende een internationaal verdrag ter onderdrukking van de brandewijnhandel onder de Noordzeevissers., 1952-1953.; 2002; 1 omslag
          - Stukken betreffende de overeenkomst inzake de beïndiging van de werkzaamheden van het Internationaal Orgaan voor het Ruhrgebied., 1952-1953.; 2003; 1 omslag
          - Stukken betreffende de Internationale Rubber Studiegroep en met name de Nederlandse delegatie van deze groep., 1952-1954.; 2004; 1 pak
          - Stukken betreffende de beschuldiging van diefstal van vislijnen van de Engelse boot "Success" door een Nederlandse visser., 1953.; 2005; 1 omslag
          - Telegram aan de ambassadeur inzake richtlijnen aan de delegatie voor de Permanente Commissie Verdrag Maaswijdte Visnetten., 1953.; 2006; 1 stuk
          - Stukken betreffende de "Bratama" N.V. (Iran-Holland Exporters Ltd.) te Amsterdam inzake beoogde handelstransacties tussen Nederland en Iran., 1953.; 2007; 1 omslag
          - Stukken betreffende de ondertekening en ratificatie van de internationale tin overeenkomst van 1953 door diverse landen., 1954.; 2008; 1 omslag
        - Lonen, 662
          - Stukken betreffende de loonpolitiek in Groot-Brittannië., 1953-1954.; 2009; 1 omslag
      - SOCIALE AANGELEGENHEDEN, 7
        - Stukken betreffende het pensioen van Mevr. M.E. Wijbrands-Sambruck., 1953-1954.; 2010; 1 omslag
        - Stukken betreffende de liquidatie van het Regerings Kindercomité te Londen., 1950-1952.; 2011; 1 omslag
        - Stukken betreffende de World Friendship Association., 1946-1948 en 1952. Met bijlagen.; 2012; 1 omslag
      - CULTURELE AANGELEGENHEDEN, VOORLICHTING, 8
        - Wetenschappen, 813
          - Stukken betreffende het aanbieden van de z.g. "Marlborough" brieven aan Winston Churchill., 1949-1953.; 2013; 1 omslag
            zie ook inv.nr. 1840
          - Stukken betreffende de Britse toestemming bepaalde passages uit het boek van prof. Cohen over het beleid van de Britse regering in de jaren 1939-1940 te mogen publiceren., 1954.; 2014; 1 omslag
        - Culturele manifestaties, kunst, 814
          - Stukken betreffende tentoonstellingen van hedendaagse Nederlandse kunst in Groot-Brittannië., 1950-1953.; 2015; 1 omslag
          - Stukken betreffende de reizende Nederlandse architectuur tentoon-stelling in Groot-Brittannië van 1953., 1952-1953.; 2016; 1 omslag
          - Stukken betreffende de in 1953 gehouden tentoonstelling van Nederlandse kunst in de Royal Academy of Arts te Londen., 1952-1953.; 2017; 1 omslag
      - STAATSKUNDE, LANDSVERDEDIGING, INTERNATIONALE ORGANISATIES, 9
        - Staatskunde, 910
          - Minuten van uitgaande stukken van de ambassadeur aan het ministerie van Buitenlandse Zaken inzake politieke berichtgeving., 1952-1953.; 2018; 1 omslag
        - Binnenlandse staatskunde, 911
          - Stukken betreffende het boek van H.J. Giskens over het z.g. England-Spiel getiteld "London Calling North Pole"., 1953.; 2019; 1 omslag
        - Buitenlandse betrekkingen, 912
          - Stukken betreffende de toestemming aan de Britse ambassade in Nederland verleend tot inzage in de stukken van het Dekanaatsarchief van de mogendheden met gemeenschappelijke belangen te Peking., 1951-1952.; 2020; 1 omslag
          - Stukken betreffende de interpretatie van contractuele verdragen i.v.m. Duits vermogen in het buitenland., 1952-1953.; 2021; 1 omslag
          - Stukken betreffende de opheffing van de posten van Britse bijzondere attaché's., 1952-1953.; 2022; 1 omslag
        - Militaire pensioenen, 921
          - Stukken betreffende pensioenen van Nederlandse mlitairen., 1949-1954.; 2023; 1 omslag
        - Internationale verkeers- en vervoersorganisaties, 995
          - Stukken betreffende de conferentie in 1953 te Brighton van de International Civil Aviation Organisation (ICAO) en met name de Nederlandse deelname aan deze conferentie., 1952-1953.; 2024; 1 omslag
  - GEHEIM ARCHIEF (1935) 1945-1952
    - STUKKEN VAN ALGEMENE AARD
      N.B zie voor de periode 1945-1949 nrs.1556-1564 (blz 10) en 1895-1902 (blz 27 en 28)
      - Agenda's van ingekomen en minuten van uitgaande stukken., 1949-1952.; 2025-2028; 4 banden
        - 1949 apr 8 - 1949 dec 31, 2025
        - 1950 jan 2 - 1950 nov 23, 1950 nov 23 - 1950 dec 30; 2026
          zie nr 2184
        - 1951 jan 1 - 1951 jun 21, 2027
        - 1951 jun 22 - 1951 dec 31, 1952 jan 2 - 1952 mei 30; 2028
    - STUKKEN BETREFFENDE BIJZONDERE ONDERWERPEN
      - A
        - VISA, A.5
          - Stukken betreffende het verstrekken van visa en paspoorten aan J.P. Davies, F. Dobrzensky, G. Roselle, P.M. Smedts en J. Thiessen., 1943-1950.; 2029; 1 omslag
        - VERBLIJFSVERGUNNINGEN, A.7
          - Stukken betreffende het verstrekken van verblijfvergunningen aan: Dr. Cheng Tien-Hei (gewezen Chinees ambassadeur te Londen), Mevr. I. van Solms en Poolse arbeiders (ex-miltairen) in Groot-Brittannië., 1946-1950.; 2030; 1 omslag
        - INTRODUCTIES, A.9
          - Stukken betreffende de verzoeken om introductie van: Prof. A.M.J.F. Michels (Stichting Documentatie Centrum) en W. Elphinstone (Malayan Security Service)., 1948-1949.; 2031; 1 omslag
        - OPSPORING EN INLICHTINGEN OVER PERSONEN, A.10
          - Stukken betreffende A.G.A. van den Boogaert, M.J. Breebaart, J.B. Craandijk, J.F. Foufounis, A.J.J. van Glis, K. van Hoek, W.D. Kendall, O.Z. Keun, Dr. J. Samuels, J.W. Schlimmer, O. Sling, C.E. Steel en W. Baron van Voorst tot Voorst., 1937-1950.; 2032; 1 omslag
        - NALATENSCHAPPEN, A.12
          zie inv.nr. 2084
          - Stukken betreffende een strafonderzoek naar de erfgenamen van de nalatenschap van Major W. Woodward, 1951.; 2033; 1 omslag
        - SPORT, A.14
          - Stukken betreffende de deelneming van Indonesische waarnemers aan de Olympische spelen in Groot-Brittannië., 1948.; 2034; 1 omslag
        - PERS, JOURNALISTEN, A.15
          - Stukken betreffende de Britse journaliste B. Whittingham Jones en met name haar artikelen over Nederlands-Indië., 1946-1949.; 2035; 1 omslag
          - Stukken betreffende de medewerking van Nederland aan radio-uitzendingen naar Oost-Europa., 1950.; 2036; 1 omslag
        - OPIUM, A.18
          - Jaarverslagen over de jaren 1947-1949 van de Nederlandse Centrale ter bestrijding van de smokkelhandel in verdovende middelen., 1948-1950.; 2037; 1 omslag
        - ONDERWIJS, KUNSTEN EN WETENSCHAP, A.20
          - Stukken betreffende het bezoek van een Nederlandse wetenschappelijke missie aan Groot-Brittannië inzake militair wetenschappelijke samenwerking., 1945-1948.; 2038; 1 omslag
          - Stukken betreffende het verstrekken van Britse studiebeurzen aan Indonesiërs., 1949-1950.; 2039; 1 omslag
          - Stukken betreffende de Boxer Indemniteitsgelden ter ondersteuning van wetenschappelijke instellingen in China., 1952.; 2040; 1 omslag
        - MILITAIRE ZAKEN, A.22
          zie tevens nr. 2094
          - Stukken betreffende de levering van Brits defensie materiaal (machines voor munitie aanmaak) aan Nederland., 1948.; 2041; 1 omslag
          - Stukken betreffende de verhouding tussen de instanties van het K.N.I.L. en de ambassade te Londen., 1948-1949.; 2042; 1 omslag
          - Stukken betreffende de burgerlijke verdediging in Groot-Brittannië, met name bij atoomaanvallen., 1948-1951. Met bijlagen.; 2043; 1 omslag
          - Stukken betreffende het Amerikaanse verzoek om Nederlandse industriële gegevens te verkrijgen i.v.m. verdedigingsvoorbereidingen., 1950.; 2044; 1 omslag
          - Aantekening inzake een verzoek van de regering der R.V.S.I. aan de Engelse regering om enkele Indonesische officieren op te leiden voor de Beveiligings Dienst, (1950). Afschrift. Met bijlagen., 2045; 1 stuk
          - Stukken betreffende het registreren van militaire (dienstplicht) gegevens van Nederlanders in Groot-Brittannië., 1951.; 2046; 1 omslag
        - MILITAIRE LUCHTVAART, A.23
          zie tevens nr. 2111
          - Stukken betreffende de ondertekening van de Nederlands-Britse Target II overeenkomst inzake levering van luchtmacht materiaal door Groot-Brittannië., 1948-1949.; 2047; 1 omslag
          - Missive van de militaire luchtvaart attaché van de ambassade te Londen betreffende de levering van Nederlandse Meteoor vliegtuigen aan Egypte., 1951.; 2048; 1 stuk
        - VLOOTBEZOEKEN, A.24
          - Stukken betreffende het sturen van H.M.S. "Evertsen" naar de Chinese wateren ter bescherming van de koopvaardijvloot., 1949-1950.; 2049; 1 omslag
        - JURIDISCHE AANGELEGENHEDEN, A.27
          - Stukken betreffende de afschaffing van de Nederlandse zwarte lijst t.a.v. Zwitserland, een en ander i.v.m. het accoord van Washington van 1946 (liquidatie van Duitse vermogens in Zwitserland)., 1947.; 2050; 1 omslag
          - Stukken betreffende de getuigenverklaring van mevr. G.F.L. Brandt-Reiman, afgelegd in het eerste Ravensbrück proces., 1948-1949.; 2051; 1 omslag
          - Stukken betreffende een onderzoek naar mogelijke misdaden door W. van Eysselstein in Engeland gepleegd., 1949.; 2052; 1 omslag
          - Stukken betreffende het omstreden huwelijk in Maleisië van de Nederlandse Bertha Hertogh., 1950-1951. Met bijlagen.; 2053; 1 omslag
          - Stukken betreffende een onderzoek naar de relaties met Britse militairen van Mevr. A.M. van Kalkeren-Dik., 1950.; 2054; 1 omslag
          - Stukken betreffende een onderzoek naar J.M. Smits, zich noemende inkoper van de Nederlandse regering., 1950.; 2055; 1 omslag
        - VERDRAGEN, A.28
          zie inv.nr. 2182
          - Stukken betreffende de verlenging van het monetair accoord tussen Nederland en Groot-Brittannië., 1949-1950.; 2056; 1 omslag
          - Telegram betreffende het Britse standpunt over het Chinees-Russische verdrag., 1950.; 2057; 1 stuk
        - VERENIGDE NATIES, A.29
          - Stukken betreffende het internationale vluchtelingenprobleem, met name het Duitse vluchtelingen vraagstuk., 1951.; 2058; 1 omslag
        - ALGEMEEN, A.30
          - Stukken betreffende anti-Nederlandse uitlatingen van B. Gage, medewerker bij de Britse ambassade te 's-Gravenhage., 1947.; 2059; 1 omslag
          - Stukken betreffende Amerikaanse verdachtmakingen van A. Hartog van Unilever en de daardoor onstane problemen voor zijn verkrijgen van visum en verblijfsvergunning in Groot-Brittannië en de V.S.., 1947-1948.; 2060; 1 omslag
          - Uittreksel van een brief (1932) van Dr. H. Nieland van de "Auslandabteilung" van de N.S.D.A.P. betreffende de aanwezigheid van de Duitse gezant de graaf Von Zech-Burkerroda bij een rede van eerstgenoemde in Den Haag., 1948.; 2061; 1 stuk
          - Brief over het niet toelaten van Jhr. W. Roëll tot het Verenigd Koninkrijk., 1949. Met bijlage.; 2062; 1 stuk
          - Stukken betreffende het verzoek van de Nederlandse regering tot het beeïndigen van Mej. M. Stanek's dienstbetrekking bij het Internationale Rode Kruis te Batavia., 1949.; 2063; 1 omslag